【裁判字號】    89,毒抗,357
【裁判日期】    890507
【裁判案由】    撤銷停止戒治處分
【裁判全文】
台灣高等法院台中分院刑事裁定                    八十九年度毒抗字第三五七號
    抗 告人即
    受 處分人   甲○○
右抗告人因違反毒品危害防制條例案件，經檢察官聲請撤銷停止戒治，不服臺灣彰化
地方法院中華民國八十九年三月三十日第一審裁定（八十九年度毒聲字第一六一二號
，聲請案號：臺灣彰化地方法院檢察署八十九年度聲撤戒字第六十四號、八十八年度
偵字第二五○三號），提起抗告，本院裁定如左：
    主      文
抗告駁回。
    理      由
一、按停止戒治期間，應付保護管束，其違反保護管束應遵守事項情節重大者，得由
    檢察官聲請法院裁定撤銷停止戒治，毒品危害防制條例第二十二條第二項定有明
    文。
二、本件抗告意旨略以：抗告人自民國 (下同 )八十八年十二月以後，即未再施用任
    何毒品，何以尿液檢驗出甲基安非他命陽性反應，令聲請人不解，聲請人平日擔
    任女工，於八十九年二月中旬罹患感冒、扁桃線發炎，經常服用感冒藥及至醫院
    就診服藥，可能係藥物影響或係吸入二手煙，或係驗尿過程人為操作疏忽、誤判
    ，應將尿液再送法務部調查局覆驗云云。
三、經查本件抗告人前因施用毒品案件，經原審法院以八十八年度毒聲字第四０七八
    號裁定停止戒治，所餘期間並宣告付保護管束，然抗告人於保護管束期間內即八
    十九年二月廿二日接受採尿送驗結果，呈安非他命類陽性反應，足認其有再施用
    第二級毒品安非他命之行為，違反保護管束應遵守事項情節重大，爰依台灣彰化
    地方法院檢察署檢察官之聲請，依毒品危害防制條例第二十二條第二項之規定，
    撤銷停止戒治，令入戒治處所施以強制戒治，並於理由內詳細說明依行政院衛生
    署八十八年二月二十日藥檢字第八八０一三七一三號公告，濫用藥物尿液檢驗機
    構認可基準所示，尿液檢體中濫用藥物或其代謝物之濃度，高於或等於甲基安非
    他命 500ng/ ml、安非他命200ng/ml時，可認定該尿液中有甲基安非他命存在（
    即呈甲基安非他命陽性反應），抗告人尿液送驗結果，經檢驗機構依規定以酵素
    免疫分析法為初步檢驗結果，呈「安非他命類」陽性反應，再依氣相層析質譜分
    析法確認分析結果，其尿液檢體中濫用藥物或其代謝物之濃度為安非他命
    259ng/ml、甲基安非他命2853ng/ml，有台灣彰化地方法院檢察署受保護管束人
    尿液檢檢體監管紀錄表，及濫用藥物尿液檢驗報告在原審卷可稽，足認抗告人於
    八十九年二月廿二日採尿前三日內，確有再施用第二級毒品甲基安非他命之行為
    ，並就抗告人所辯，伊有服用感冒藥乙事何以不足採，載明依一般感冒藥成份，
    醫師處方或巿售成藥之藥劑成份，依正常劑量服用後，其尿液中尚不致代謝出濃
    度高達甲基安非他命2853ng/ ml之反應，核無不當，依上述台灣彰化地方法院檢
    察署受保護管束人尿液檢體監管紀錄表所載採尿後須由當事人簽署，再由觀護人
    審核後送驗，檢驗機關則依酵素免疫分析法為初步檢驗，再依氣相層析質譜分析
    法確認分析結果，過程謹慎、嚴謹，抗告人肆意指謫採尿驗尿操作疏忽、誤判，
    並無理由，就原審已詳加批駁之服用藥物一事重提，另就吸入二手煙部分，亦未
    說明於何時地吸入，況吸入二手煙尿液亦未必呈甲基安非他命陽性反應，同屬無
    據，請求將尿液再同再送法務部調查局檢驗，本院認無必要，本件抗告並無理由
    ，爰予駁回。
四、據上論斷，應依刑事訴訟法第四百十二條，裁定如主文。
中      華      民      國    八十九     年      五       月    七      日
                                  臺灣高等法院臺中分院刑事第九庭
                                        審判長法  官  胡  森  田
                                              法  官  趙  春  碧
                                              法  官  康  應  龍
右正本證明與原本無異。
不得再抗告。
                                              書記官  陳  明  珠
中      華      民      國    八十九     年      五       月    十一    日
                                                                        Ｏ


司法院資訊處製作；財團法人民間司法改革基金會備份。
